【裁判字號】    97,易,455
【裁判日期】    970829
【裁判案由】    竊盜
【裁判全文】
臺灣新竹地方法院刑事判決               97年度易字第455號
公  訴  人  臺灣新竹地方法院檢察署檢察官
被      告  甲○○
上列被告因竊盜案件，經檢察官提起公訴（97年度偵字第3301號
），本院判決如下：
    主  文
甲○○共同竊盜，處有期徒刑陸月，如易科罰金，以新臺幣壹仟
元折算壹日。
    事  實
一、甲○○與真實姓名年籍不詳之成年男子，共同意圖為自己不
    法所有之犯意聯絡，於民國97年5月8日下午7時許，共同騎
    乘車號不詳之機車，後座附載拖板車，至新竹縣新豐鄉上坑
    村1鄰103之48號新建工程工地巷道內停放，嗣由該名年籍不
    詳之成年男子在旁把風等候，隨後由甲○○進入工地內，著
    手竊取業主乙○○所有之鋼筋5支（規格4分，長度為120公
    分）及鋼筋折彎器1支等物，得手後，正欲離去之際，當場
    為該工地業主之父陳明聰察覺，乃將甲○○攔住並報警處理
    ，該名年籍不詳之成年男子則趁隙逃逸，始悉上情。
二、案經新竹縣政府警察局竹北分局報請臺灣新竹地方法院檢察
    署檢察官偵查起訴。
    理由
一、按被告以外之人於審判外之言詞或書面陳述，除法律另有規
    定者外，不得作為證據，刑事訴訟法第159條第1項固有明文
    規定。又被告以外之人於審判外之陳述，雖不符刑事訴訟法
    第159條之1至之4之規定，惟經當事人於審判程序同意作為
    證據，法院審酌該言詞陳述或書面陳述作成時之情況，認為
    適當者，亦得為證據，復為同法第159條之5第1項所明定。
    本案證人乙○○、陳明聰於警詢或偵查中之陳述，業經被告
    同意援引作為證據，本院審酌後亦認為適當，故其於審判外
    之陳述，自得作為本案之證據。另本案認定事實所引用之文
    書證據，並無證據證明係公務員違背法定程序所取得，亦無
    刑事訴訟法第159條之4之顯有不可信之情況與不得作為證據
    之情形，自應認有證據能力，此合先敘明。
二、訊據被告甲○○於本院審理中固坦承有於上開時地前往新建
    工程工地內，惟矢口否認有何竊盜犯行，辯稱：沒有竊盜，
    當日行經該處，因內急前往鷹架旁上廁所云云。惟查，上開
    犯罪事實，業據目擊證人陳明聰於警詢中證述詳實，復於偵
    查中具結證稱：於97年5月8日下午5時30分左右在工地工人
    下班後，伊因害怕工地建材再度遭竊，所以伊在二樓監看是
    否有人偷建材，約在下午7時左右，伊聽見機車停下的聲音
    ，伊遂從二樓往下看，二名男子共乘一部機車，機車後方拖
    一部拖板車，停在工地前，後方男子先下車走進工地，機車
    駕駛則站在機車旁觀望，約2分鐘後伊即下樓看見被告手上
    拿這鋼筋和鋼管，伊即喊不要動並拉住被告，被告即將鋼筋
    和銅管丟在地上想跑，在機車旁之另一人見狀即上車發動車
    輛逃逸，伊即電話報案等語。又被害人即證人乙○○於偵查
    中比對現場照片具結證稱：鋼筋原本並非放置於板模旁，原
    係放置於工地內，板模是在工地外圍靠近馬路之處，二者距
    離約40-50公尺等語明確，核與目擊證人陳明聰於警詢及偵
    查中之指訴情節相符，並有贓物認領保管單1紙、現場照片4
    張等在卷可稽，輔以證人陳明聰及乙○○與被告素無仇怨，
    衡情證人陳明聰及乙○○應無甘冒偽證刑責而誣攀被告之可
    能，是被告所辯，無非卸責之詞，委無可採。本案事證明確
    ，被告犯行，已堪認定。
三、核被告甲○○所為，係犯刑法第320條第1項之竊盜罪。被告
    甲○○與該名年籍不詳成年男子之共犯間就前揭竊盜犯行，
    有犯意聯絡及行為分擔，為共同正犯。爰審酌被告素行不佳
    ，已有多次竊盜前科，竟不知戒慎其行，竊取他人財物，顯
    不尊重他人財產權益之犯罪動機與目的、行竊數量、竊盜所
    得財物價值非鉅，造成被害人之損害及犯後飾詞矯辯，態度
    不佳等一切情狀，量處如主文所示之刑，並諭知易科罰金之
    折算標準。
四、據上論斷，應依刑事訴訟法第299條第1項前段，刑法第28條
    、第320條第1項、第41條第1項前段，刑法施行法第1條之1
    第1項、第2項前段，判決如主文。
本案經檢察官鄒茂瑜到庭執行職務。
中    華    民    國    97    年    8     月    29    日
                  刑事第一庭    法  官   許翠玲
以上正本證明與原本無異。
如不服本判決應於收受本判決後10日內向本院提出上訴書狀，上
訴書狀應敘述具體理由。上訴書狀未敘述上訴理由者，應於上訴
期間屆滿後20日內補提理由書狀於本院 (均須按他造當事人之人
數附繕本 )「切勿逕送上級法院」。
中    華    民    國    97    年    8     月    29    日
                                書記官   沈藝珠
附錄本案論罪科刑法條：
刑法第320條：
意圖為自己或第三人不法之所有，而竊取他人之動產者，為竊盜
罪，處5年以下有期徒刑、拘役或500元以下罰金。
意圖為自己或第三人不法之利益，而竊佔他人之不動產者，依前
項之規定處斷。
前二項之未遂犯罰之。


司法院資訊處製作；財團法人民間司法改革基金會備份。
